# 关于经销商促销品的会计处理

提问人：xinzh 时间：2022-07-12 17:33:12
陈版主，想请教您一个问题。
A公司作为B公司的经销商，为B公司销售X套餐，收入来源为B公司给A公司的销售分成，按净额法确认收入。
A公司为销售X套餐促销方案如下，
凡购买X套餐的用户可以在指定时间内以 5 或7.5折从A公司购入市场价 199 元的促销品，A公司采购促销品时成本价为 150 元。
关于促销品的会计处理要怎么做比较合适。

回答人：chenyiwei
首先明确讨论前提：假设该促销方案是A单方面制定的，不会改变A与B之间的佣金比例或者从B获得其他补偿。
虽然B是A的客户，但该项优惠是授予B的最终客户，且与本企业获得更多佣金收入相关，故仍应看作一个整体，将B的最终客户也视同本企业客户，参照授予额外购买选择权的规定处理，即把折扣作为一项重大权利，确认单项履约义务，将合同总价（从B获得的佣金）在该两项履约义务之间合理分摊，部分价款予以递延，到客户按折扣价购买促销品时结转收入。
也有观点可能会认为将促销品让利单独确认为一项销售费用更合适，但个人不赞同此观点。